臺灣高等法院交通事件裁定　　　　　　 96年度交抗字第644號
抗　告　人
即受處分人　甲○○○
上列抗告人因違反道路交通管理處罰條例案件，不服臺灣臺北地
方法院96年度交聲字第750號，中華民國96年7月31日裁定，提起
抗告，本院裁定如下：
    主  文
抗告駁回。
    理  由
一、按駕駛人駕駛汽車，應遵守道路交通標誌、標線、號誌之指
    示，道路交通安全規則第90條定有明文。汽車行駛至交岔路
    口，其行進、轉彎應遵守燈光號誌或交通指揮人員之指揮，
    道路交通安全規則第102條第1項第1款亦有明定。至所謂「
    號誌」，係指管制道路交通，表示行進、注意、停止，而以
    手勢、光色、音響、文字等指示之訊號，道路交通管理處罰
    條例第3條第7款亦有明定。又汽車駕駛人，行經有燈光號誌
    管制之交岔路口闖紅燈者，依道路交通管理處罰條例第53條
    第1項，即應處新臺幣（下同）1,800元以上5,400元以下罰
    鍰，並依同條例第63條第1項第3款併予記違規點數3點。
二、抗告人即受處分人甲○○○於民國96年4月22日晚間8時35分
    ，騎乘車牌號碼MDR-873號重型機車，行經臺二線與臺北縣
    金山鄉○○路16巷路口前設有燈光號誌管制之交岔路口時闖
    紅燈，適為在場執勤之臺北縣政府警察局金山分局員警劉豐
    輝發現，除將受處分人攔停外，並以受處分人違反道路交通
    管理處罰條例第53條第1項規定，填掣臺北縣政府警察局北
    縣警交字第C00000000號違反道路交通管理事件通知單予以
    舉發。嗣受處分人於應到案日期前提出申述，經原舉發單位
    調查結果，仍認受處分人有上開違規之行為，臺北市交通事
    件裁決所乃依違反道路交通管理處罰條例第53條第1項、第
    63條第1項第3款之規定，於96年6月20日以北市裁二字第裁
    22-C00000000號處分，裁處受處分人罰鍰1千8百元，並記違
    規點數3點之處分。
三、抗告意旨略以：受處分人從臺北縣金山鄉○○路往淡水方向
    ，該路口並無三色燈號，所以沒有違規直行闖紅燈之事實。
    受處分人從金山鄉○○路右轉，匯入臺二線後，臺二線與清
    水路16巷口的三色燈為紅燈，受處分人即減速停至停止線，
    待燈號轉至綠燈後才前行，前行20至30公尺後，為員警劉豐
    輝攔停，認受處分人違規。然金山鄉○○路與臺二線之三色
    燈是屬左轉往基隆方向使用，員警卻稱臺二線與清水路與臺
    二線與中山路之號誌雖相差20至30公尺，但二者號誌為連鎖
    號誌，該路口設計無異於欺騙一般用路人，用路人在未明瞭
    狀況下，信任該行為不會違反交通規則，反而受罰云云。
四、經查：
（一）受處分人並不否認其於上開時間，駕駛重型機車行駛臺北
      縣金山鄉○○路右轉臺二線行駛之事實，再據臺北縣政府
      警察局金山分局96年6月1日北縣警金交裁字第0960009478
      號書函所載：「受處分人騎乘MDR-837號普通重型機車，
      確實於違規時、地三色號誌轉換為紅燈後，直行闖越往石
      門方向行駛，為本局執勤員警當場攔停……等情明確（見
      原審卷第13頁），並有有北縣警交字第C00000000號舉發
      違反道路交通管理事件通知單（下稱舉發通知單）（見原
      審卷第15頁）在卷可稽，即舉發機關並非認受處分人於中
      山路與臺二線路口闖紅燈右轉，而係認定其右轉匯入臺二
      縣線後，於直行至臺二線、清水路口時闖紅燈，故受處分
      人確有如上所述之違規行為，堪可認定。
（二）又據臺北縣政府警察局金山分局96年6月1日北縣警金交裁
      字第0960009478號書函所載：「……由金山鄉○○路右轉
      之路口為中山路與臺二線路口，而違規路口為臺二線與清
      水路16巷路口，又二路口相距約20餘公尺，為連鎖運作之
      號誌」等情明確（見原審卷第13頁），而受處分人提出之
      現場照片4張顯示（見原審卷第8、9頁），臺北縣金山鄉
      ○○路右轉匯入臺二線以後，前行約20公尺處，始與清水
      路16巷口交會，該路口即設有三色號誌。
（三）至受處分人雖另謂臺二線與清水路與臺二線與中山路之號
      誌雖相差20至30公尺，但二者號誌為連鎖號誌，該路口設
      計無異於欺騙一般用路人，用路人在未明瞭狀況下，信任
      該行為不會違反交通規則情形，反而受罰云云。惟道路主
      管機關本得於法令授權範圍內，基於權責對於各項行政措
      施包括道路設計、交通號誌、標誌、標線之設置、更動為
      具體裁量、規劃，以求達成道路充分有效能利用、維持交
      通秩序、保障道路使用人往來便利與安全之行政目的，除
      有違背法令或明顯矛盾、錯誤，縱司法機關亦不得涉入此
      行政權核心領域，而民眾對於行政機關具體行政措施如有
      意見，自應循正當管道向行政機關反應，尤不得由民眾自
      行主觀認定是項措施是否合理、是否遵循。
（四）是依前開說明，受處分人於臺二線與臺北縣金山鄉○○路
      16巷路口前行駛時，既得以清楚看見設於臺二線與清水路
      16巷口之燈光號誌為紅燈，然其仍執意直行，確有闖紅燈
      之違規事實。上開所辯自不足採。
五、原審法院因而認受處分人前揭之違規行為，原處分機關依前
    揭規定，裁處受處分人罰鍰1,800元，併予以記違規點數3點
    ，核無違誤，因而駁回受處分人異議之聲明，經核並無不合
    。受處分人所提抗告為無理由，應予駁回。
據上論結，應依道路交通管理處罰條例第89條、道路交通案件處
理辦法第26條、刑事訴訟法第412條，裁定如主文。
中　　華　　民　　國　　96　　年　　8 　　月　　24　　日
　　　　　　　　　刑事第二庭審判長法　官  呂丹玉
　　　　　　　　　　　　　　      法　官  林銓正
 　　　　　　　　　　　　　 　    法　官  王詠寰
以上正本證明與原本無異。
不得再抗告。
                                  書記官  駱麗君
中　　華　　民　　國　　96　　年　　8 　　月　　27　　日
